【裁判字號】    90,訴,1076
【裁判日期】    901212
【裁判案由】    毒品危害防制條例
【裁判全文】
臺灣彰化地方法院刑事判決                          九十年度訴字第一七六號
    公  訴  人  臺灣彰化地方法院檢察署檢察官
    被      告  乙○○
    選任辯護人 陳忠雨律師
右列被告因違反毒品危害防制條例案件，經檢察官提起公訴（九十年度偵緝字第一九
九號），本院判決如左：
    主  文
乙○○轉讓第一級毒品，處有期徒刑壹年壹月。
扣案摻有第一級毒品海洛因之香煙壹支沒收銷燬之。
    事  實
一、乙○○明知海洛因係依法公告查禁之第一級毒品，不得轉讓，竟於民國九十年一
    月十六日十時許，在彰化縣警察局彰化分局泰和派出所探視其夫李加進（由臺灣
    彰化地方法院檢察署檢察官另案處理）時，欲轉讓摻有海洛因之香煙一支予李加
    進供其施用，於轉讓予李加進後，即為警當場查獲。
二、案經臺灣彰化地方法院檢察署檢察官自動檢舉偵查起訴。
    理  由
一、訊據被告乙○○固坦承於右揭時地欲轉讓以衛生紙包裹之某物品予李加進一情不
    諱，惟矢口否認涉有轉讓第一級毒品之犯行，辯稱：東西係李加進綽號「阿國」
    之友人在泰和派出所外交予伊，吩咐伊拿給李加進且不可被警察看到，伊不知裡
    面係摻有毒品之香煙，伊在警訊中並未說香煙是要拿給伊先生止癮的云云。惟查
    ，證人即查獲本件之警員甲○○於本院審理中證陳: 「（查獲情形如何？）前一
    天我們查獲被告的先生，在隔天早上我們將他從總局的居留所提出到派出所讓被
    告的先生李嘉俊坐在辦公桌的旁邊作筆錄，被告在八、九點就來了，我們給被告
    以家屬的身分簽署一些資料後，我們就請被告回去，但被告一直在旁邊沒有回去
    ，一直到查獲時已經二、三個小時，約上午九點多時被告的先生藥癮發作，他先
    生在作筆錄時整個人已經在流鼻水、掉眼淚，當時我們發現被告故意走到他先生
    的旁邊，當時他先生是坐著的，被告從下面遞衛生紙團給他們先生，他先生隨即
    就放入口袋中，我暫時不動聲色，他先生就立刻說要去上廁所，當她先生到廁所
    門口，我就把他那衛生紙團拿出來，下午我們問被告筆錄時被告就說是他先生的
    朋友要她拿給她先生的；被告拿香煙給他先生時時間是將近中午時，被告拿香煙
    給她先生這中間並沒有其他人接近他先生。」等語，及「我們從總局提被告他先
    生回派出所已經八點多了，到被告拿東西給他先生時他先生曾到過廁所二、三次
    ，所以被告不可能在八點多拿香煙給她先生。」等語明確，足認被告於持有該衛
    生紙團後，確有相當之時間、機會檢視衛生紙內為何物，況被告明知伊先生李加
    進係因施用毒品案件於該警局內受偵訊製作筆錄，隨時有毒癮發作之可能，且若
    非被告明知該物為違禁物品，則何須於遞交李加進時行徑隱諱？顯見被告明知該
    衛生紙團內包藏予李加進止癮用之海洛因；本件雖現已無警訊錄音帶可供本院查
    核被告於警訊中之供述，惟依現有證據判斷，已足認定被告之犯行；此外又有該
    摻有海洛因之香煙一支扣案可資憑佐，且該香煙內確含有第一級毒品海洛因無訛
    ，亦有法務部調查局檢驗通知書附卷可考，是被告上開所辯顯係卸責之詞，不足
    採信，其犯行洵堪認定。
二、被告受綽號「阿國」之人託付，將上開摻有第一級毒品海洛因之香煙轉交予李加
    進施用，顯有代綽號「阿國」之人移轉毒品海洛因所有權之意思，而依毒品危害
    防制條例處罰轉讓毒品行為之意旨及要件以觀，與被告是否具所有權無關。核被
    告所為，係犯毒品危害防制條例第八條第一項之轉讓第一級毒品罪，公訴意旨認
    被告尚為完成轉讓行為即被查獲，而任應成立該條未遂罪，即有誤會，併予指明
    。爰審酌被告犯罪之動機、目的、手段、犯罪後之態度等一切情狀，量處如主文
    所示之刑，以示懲儆。扣案之摻有第一級毒品海洛因之香煙一支，爰依毒品危害
    防制條例第十八條第一項前段宣告沒收銷燬之。
據上論斷，應依刑事訴訟法第二百九十九條第一項前段，毒品危害防制條例第八條第
一項、第十八條第一項前段，判決如主文。
中      華      民      國    九十    年    十二     月      十二       日
                                臺灣彰化地方法院刑事第一庭
                                    法      官  吳俊螢
右正本證明與原本無異。
如不服本判決，應於送達後十日內向本院提出上訴狀(須附繕本)。
告訴人或被害人對於判決如有不服具備理由請求檢察官上訴者，其上訴期間之計算係
以檢察官收受判決正本之日期為準。
                                    法院書記官
中    華    民    國    八十一    年              月                  日


司法院資訊處製作；財團法人民間司法改革基金會備份。
